臺灣高等法院民事裁定　　　　　　　　　93年度再抗字第78號
再審聲請人　金儀股份有限公司
法定代理人　陳麗如
代　理　人　王子奇
上列再審聲請人因與再審相對人豪旭實業有限公司、甲○○間確
定訴訟費用額事件，對於中華民國93年9月9日本院93度抗字第13
95號及93年3月15日台灣台北地方法院92年度聲字第1567號確定
裁定，聲請再審，本院裁定如下：
　　　主　　　文
再審之聲請駁回。
再審聲請訴訟費用由再審聲請人負擔。
    理  由
一、本件再審聲請論旨略以：
（一）確定訴訟費用額之裁定程序，僅在確定負擔費用者應賠償
      他造之數額若干，其訴訟費用由何人負擔，或其負擔之比
      例如何，均應依命負擔訴訟費用之裁判定之，縱令命負擔
      訴訟費用之裁判有何不當，在確定訴訟費用額之裁定程序
      中不得再予審究。
（二）再審聲請人與再審相對人豪旭實業有限公司（下稱豪旭公
      司）、甲○○間確認債權不存在事件，經臺灣臺北地方法
      院以82年度重訴字第966號、本院83年度重上字第195號、
      最高法院84年度台上字第2932號、本院85年度重上更（一
      ）字第3號、最高法院89年度台上字第1980號及本院89年
      度重上更（二）字第137號先後判決確定在案。上開判決
      就各當事人應負擔訴訟費用之比例均已有裁判，其中本院
      83年度重上字第195號判決：第一、二審訴訟費用，由再
      審聲請人負擔10之4，再審相對人豪旭公司負擔10分之1，
      再審相對人甲○○負擔10分之5。而再審相對人豪旭公司
      及甲○○均未就該裁判提出上訴，應已確定第一、二審訴
      訟費用合計新台幣（下同）19萬7,120元，由再審相對人
      豪旭公司負擔10分之1即1萬9,712元，再審相對人甲○○
      負擔10分之5即9萬8,560元。惟原確定裁定均未遵從上開
      裁判定各當事人應負擔之訴訟費用額，自有民事訴訟法第
      496條第1項第1款所規定適用法規顯有錯誤之再審事由云
      云。
二、惟按依民事訴訟法第507條準用同法第496條第1項第1款所謂
    適用法規顯有錯誤者，係指確定裁判所適用之法規顯然不合
    於法律規定，或與司法院現尚有效之大法官會議之解釋，或
    法院尚有效之判例顯然違反者，或消極不適用法規顯然影響
    裁判者而言，並不包括漏未斟酌證據及認定事實錯誤之情形
    在內（參照最高法院60年度台再字第170號、63年度台上字
    第880號判例及司法院大法官會議釋字第177號解釋）。
三、經查再審相對人豪旭公司、甲○○在臺灣臺北地方法院82年
    度重訴字第966號事件，請求確認再審聲請人與再審相對人
    豪旭公司間之貨款債權783萬5,482元不存在及再審聲請人應
    塗銷抵押權設定登記（按此二項標的之利益為同一）；經上
    開法院判決確認再審聲請人與再審相對人豪旭公司間之貨款
    債權於超過12萬0,830元部分不存在；而駁回再審相對人其
    餘之訴，兩造均不服，各就其敗訴部分提起上訴，經本院83
    年度重上字第195號判決確認再審聲請人與再審相對人豪旭
    公司間如原判決所示12萬0,830元債權中之4萬5,000元部分
    不存在，及再審相對人豪旭公司之其餘上訴，再審相對人甲
    ○○與再審聲請人之上訴均駁回，第一、二審訴訟費用由再
    審聲請人負擔10分之4，再審相對人豪旭公司負擔10分之1，
    再審相對人甲○○負擔10分之5；再審聲請人不服提起上訴
    ，再審相對人均未上訴，則再審相對人豪旭公司對再審聲請
    人請求確認其中7萬5,830元之債權不存在敗訴部分及再審相
    對人甲○○請求再審聲請人塗銷抵押權設定登記敗訴部分，
    即先行確定。嗣最高法院84度台上字第2932號判決上開本院
    判決關於確認再審聲請人對於再審相對人豪旭公司之債權4
    萬5,000元不存在及駁回再審聲請人之上訴暨各該訴訟費用
    部分廢棄，發回本院。則本院83年度重上字第195號判決所
    為命再審聲請人及再審相對人豪旭公司、甲○○負擔訴訟費
    用之裁判，除上述確定部分外，即因經最高法院裁判廢棄而
    不適用。亦即本院83年度重上字第195號所為「第一、二審
    訴訟費用由再審聲請人負擔10分之4，再審相對人豪旭公司
    負擔10分之1，甲○○負擔10分之5」之裁判，僅適用於上開
    已確定部分」，且經核本院原確定裁定即係依此而為確定訴
    訟費用額之裁判。再審聲請人認臺灣臺北地方法院82年度重
    訴字第966號及本院83年度重上字第195號事件訴訟費用合計
    19萬7,120元，應由再審相對人豪旭公負擔10分之1即1萬9,
    712元，再審相對人甲○○負擔10分之5即9萬8,560元，即有
    未合。
四、綜上所述，本院原確定裁定並無再審聲請人所云具有民事訴
    訟法第496條第1項第1款所規定適用法規顯有錯誤之再審事
    由，本件再審聲請自不應准許。
五、據上論結，本件再審之聲請為無理由，依民事訴訟法第507
    條、第502條第2項、第95條、第78條，裁定如主文。
中　　華　　民　　國　　94　　年　　3　　月　　31　　日
                  民事第六庭審判長法　官　林鄉誠
                                  法　官　梁玉芬
                                  法　官　鄭威莉
正本係照原本作成。
本裁定除以適用法規顯有錯誤為理由，並經本院許可外，不得再
抗告。如提起再抗告，應於收受後１０日內委任律師為訴訟代理
人向本院提出再抗告狀。並繳納再抗告費新台幣１千元。
中　　華　　民　　國　　94　　年　　4 　　月　　7 　　日
                                  書記官　吳瑞英
